【裁判字號】    90,易,2810
【裁判日期】    901018
【裁判案由】    竊盜
【裁判全文】
臺灣臺中地方法院刑事判決                          九十年度易字第二八一號
    公  訴  人  台灣台中地方法院檢察署檢察官
    被      告  己○○
右列被告因竊盜案件，經檢察官提起公訴（九十年度偵緝字第三五九號），本院判決
如左：
    主  文
己○○連續竊盜，處有期徒刑貳年貳月。
    事  實
一、己○○前曾於民國八十一年、八十三年間，因違反二次麻醉藥品管理條例、肅清
    煙毒條例、槍砲彈藥刀械管制條例等犯行，經依序判處有期徒刑五月、五年六月
    、二年二月及四月，定應執行刑為有期徒刑七年八月，縮刑期滿日期為八十九年
    六月九日，於八十四年九月四日假釋出獄（不構成累犯）。詎仍不知悔改，復基
    於意圖為自己不法所有之概括犯意，先於八十八年十一月六、七日間，在台中市
    ○○路上竊取黃富德所有借與戊○○使用之ＡＣ─九一九八號自用小貨車（該車
    車牌已由戊○○於八十八年十一月五日辦理繳牌停駛）供為己用，己○○又於八
    十八年十一月十二日十五時許，在台中市○○區○○里○○○街某處，竊取丁○○所ＭＶ─七０五七號自用小客車，得手後，己○○於不詳時地將該ＭＶ─七０
    七五號車牌卸下，改懸掛於前開自用小貨車上使用。嗣於八十八年十一月十六日
    十一時許，在台中縣龍井鄉○○路○段旁，己○○夥同不知情之乙○○、丙○○
    要修補該車輪胎時，為警逮捕，己○○則當場逃逸，經乙○○、丙○○供述而查
    獲。
二、己○○又基於上開不法之意圖，於八十八年十一月十一日十時許，在台中市○○
    區○○路二段十五巷九號前竊取蔡惠厚所獨資之豪伯企業社所有之ＯＣ─一七三
    九號自用小貨車，得手後供己使用。嗣於八十八年十一月二十三日十時三十分許
    ，己○○委請不知情之林建助以其所有車輛搭載前往該車停放處即台中縣龍井鄉
    ○○村○○路棧寮橋附近，己○○下車後，隨即以用電線纏繞之方式開啟電源，
    發動後迅速離去，適為埋伏多時之警員梁金利、陳世賢發覺而追捕，己○○心虛
    駕車駛至台中縣龍井鄉○○路蚵寮橋西側不慎翻覆而為警逮捕。
三、案經台中縣警察局烏日分局報請臺灣臺中地方法院檢察署檢察官偵查起訴。
    理  由
一、訊據被告己○○對右述警方查獲時間伊人均在右開處所等情不予爭執，惟均矢口
    否認有何竊盜犯行，辯稱：八十八年十一月十六日是丙○○打電話給伊，說其與
    乙○○與別人打架，要伊速駕車前往中華路與鴨母寮附近之十字路口搭載其兄弟
    ，伊遂前往搭載丙○○兄弟，開約一公里左右，丙○○兄弟便說要在阿川貨櫃場
    下車，伊就放他們下車後就離開，當時並未看到有人在追他們，直到伊開車回頭
    要離開時，才看到有人在追他們，伊並未行竊ＡＣ─九一九八號自用小貨車及Ｍ
    Ｖ─七０五七號自用小客車；至ＯＣ─一七三九號自用小貨車也非伊所行竊，八
    十八年十一月二十三日十時三十分，是甲○○要伊去幫忙開他客戶的車回去云云
    。惟查：
  (一)被告行竊ＡＣ─九一九八號自用小貨車及ＭＶ─七０五七號自用小客車部分：
  (1)右開ＡＣ─九一九八號自用小貨車乃黃富德所有，借與戊○○使用，戊○○於八
    十八年十一月五日辦理停駛，並將之停放於台中市○○路上遭竊，至ＭＶ─七０
    五七號自用小客車乃丁○○所有於八十八年十一月十二日十五時許，在台中市○○區○○里○○○街某處遭竊等事實，業據被害人黃富德、戊○○、丁○○於警
    訊時指訴明確，有各該訊問筆錄存卷可據，並有贓物認領保管收據、照片、車籍
    作業系統─查詢認可資料、車輛竊盜、車牌失竊資料個別查詢報表─查詢車輛認
    可資料等件附卷可稽。
  (2)而據案發時在場之證人即被告姐夫丙○○於警訊時陳稱：「（你因何事為警方帶
    回所製作筆錄？）因我於今（十六日）上午十一時許，在龍井鄉○○路○段發現
    ＭＶ─七０五七號係失竊之贓車，而正要盤查我們時，我們便逃離現場」、「當
    時計有我哥哥乙○○及我妻舅己○○，但己○○已逃逸。當時我們正僱用輪胎行
    幫忙為贓車打氣。準備駛離該處」、「當時我們三人是由己○○載我們一起去要
    幫另一輛贓車ＭＶ─七０五七號打氣。經查ＭＶ─七０五七號是懸掛在另一輛車
    ＡＣ─九一九八號、引擎號碼ＴＤ00000000號。己○○是開另一輛車號
    不詳逃離現場。」、「ＭＶ─七０五七號車身我並不知道在何處，我知道是己○○所竊取，在何處竊取我並不知道。」、「己○○說要帶我與乙○○出去逛逛，
    結果就載我們到該處為ＭＶ─七０五七號贓車打氣，才為警方逮捕」等語，於檢
    察官偵訊時指稱：「（這輛車子你們當天可有告訴警方此為己○○偷來的？）無
    。是我們有告訴警方說，是己○○叫我們去叫米其林補胎的人來，我有去叫他們
    來現場看，發現並非破胎，是被漏氣，補胎的人才回去，警察隨後就來了」、「
    因當時己○○打電話叫我找人去補胎，我沒有機車，也沒有汽車，才叫乙○○載
    我」、「案發後，他有打電話給我，說我為何告訴警方是他偷的，說我害他，當
    時我被警方查獲時，我也有帶警方去找己○○，但到他住處時，己○○又開車跑
    走了」等詞，另在場之乙○○於警訊及檢察官偵訊時亦均為相同之陳述，有各該
    訊問筆錄在卷可按。
  (3)而被告雖直承與丙○○為其姐夫，但有時會誣賴伊，但與乙○○則交情不錯，然
    無論丙○○或乙○○均一致供述案發時確係被告主動要求伊等前往阿川貨櫃場即
    懸掛ＭＶ─七０五七號車牌，而車身為ＡＣ─九一九八號之車身（引擎號碼惟Ｔ
    Ｄ00000000號）停放處，要求其兄弟找補胎的人前來打氣，證人乙○○
    所為陳述自無設詞誣陷之理，再者，證人丙○○身為被告姐夫，果被告辯解案發
    當日是丙○○與他人打架而要求被告前往營救，被告竟也願意前往搭救，縱使被
    告與丙○○感情不睦，也不致達到丙○○胡亂指訴誣陷被告之程度。況據當場查
    獲之警員賴國偉於檢察官偵訊時證述：「我們事先有去看過，發現停在該處之車
    子車牌有報失竊，我們便先回去，後來我們再回去現場看，看見有三個人，我們
    一下車（是開私車，穿便服），他們三人便跑了，其中二人往田裡跑，另一個人
    則沒注意到，田是水稻田，我們追回跑掉的二人，我們問他們二人為何要跑，他
    們便說不知道，是要來補胎的」、「（有無補胎的工具？）有」、「（被追獲的
    人是乙○○、丙○○？）是，他們並說跑掉的人是己○○，且說車子是己○○偷
    來的，他們也知車子是偷來的」、「（既是偷來的，為何又來補胎？）當時我們
    發現是贓車，有先放輪胎的氣，並告訴附近商家，若有人來要通知我們」、「事
    後其他同事由丙○○帶著去找己○○，是有找到，但對方跑掉了」等節，有該訊
    問筆錄存卷可按，亦與證人丙○○、乙○○所述要前往打氣一情相符，益徵證人
    丙○○、乙○○所為證詞係屬真實。
  (4)被告雖辯稱：案發時是由丙○○打電話要求伊前往營救丙○○、乙○○兄弟一情
    ，然被告亦供稱：當時丙○○兄弟上車時只見其等神情緊張，並未受傷，也未看
    見有人追打，而證人丙○○、乙○○於警訊及檢察官偵訊時亦均未提及有遭人毆
    打之事，足見被告前開所辯顯屬無稽之詞。
  (二)被告行竊ＯＣ─一七三九號自用小貨車部分：
  (1)右開ＯＣ─一七三九號自用小貨車乃蔡惠厚所獨資之豪伯企業社所有於八十八年
    十一月十一日十時許，在台中市○○區○○路二段十五巷九號前遭竊，業據被害
    人蔡惠厚於警訊時指述明確，復有贓物認領保管收據、車輛車牌失竊作業─查獲
    車輛認可資料各一紙附卷可稽。
  (2)被告雖辯稱是甲○○要伊幫忙去開回客戶之該車輛云云，然被告於八十八年十一
    月二十三日被查獲時，於警、偵訊時並未供稱是甲○○要伊幫忙開回該車，反係
    供稱是林建助打電話給伊要伊幫忙開該車去給自稱「阿慶」者，此觀本院九十年
    度易緝字第三八三號（下簡稱前案）影印卷附警、偵訊筆錄足參，如被告確實受
    經營汽車修理業之甲○○所託，代其開回車輛，則被告於警偵訊時當可坦然告知
    檢警人員，並速請求甲○○為其說明，卻此不為，虛辯是林建助要伊幫忙牽車給
    「阿慶」，而於本院於前開案件審理時依法傳訊甲○○，及本案再度傳訊時，甲○○均未到場說明，則是否有甲○○其人，其與「阿慶」之關係為何，均無證據
    證明，且據被告直承其前並未發動無鑰匙之車輛的經驗，則何以修車行老闆甲○○或自稱「阿慶」者會委請外行之被告去牽車，不無可疑；再者，證人即查獲警
    員梁金利、陳世賢於本院前案影印卷八十九年八月十七日及同年八月二十九日審
    理時均證稱：查獲當時並未看見車內有鑰匙，被告是用電線摩擦啟動，且電線裸
    露不長，如非竊嫌使用，尚須摸索才有辦法啟動，依經驗絕對不可能在五秒鐘內
    就開走，然查獲之被告確實僅花不到五秒鐘時間即將車輛啟動並開走等情；而觀
    證人林建助及於本院前案八十九年八月十七日審理時即明白證稱：案發當日伊太
    太許麗紅原先要去載被告，因為客人來了，所以叫伊去載被告，伊就前往被告岳
    父福田處載他，被告就說ＯＣ─一七三九號自用小貨車在排水溝附近，且說前兩
    天車就壞在那邊，伊就載被告去排水溝附近，該車在西側，伊家在東邊，伊掉頭
    過來順路讓被告去開車，放被告下來後，伊就離開等情綦詳，證人許麗紅於本院
    前案八十九年八月二十七日審理時亦證述：案發當天被告打電話告訴伊說沒有交
    通工具，伊說要去載他，剛好客人來，遂叫先生林建助去載他，當時被告並未說
    有車壞掉之事等詞，參見前案影印卷各該訊問筆錄，亦均否認是證人林建助要被
    告駕駛ＯＣ─一七三九號自用小貨車前往「阿慶」處之事實，反均直稱係被告本
    要求證人許麗紅前往搭載，因為證人許麗紅沒空，才改由證人林建助前往搭載，
    亦與被告於警、偵訊所言不符。
  (3)綜上，被告並無法證明是證人林建助或甲○○委請伊前往駕駛該ＯＣ─一七三九
    號自用小貨車，而依被告前復無未以鑰匙即得開啟車輛之經驗，被告竟能在五秒
    鐘以電源纏繞方式啟動該車，於見警方追捕後，因心虛而逃逸並翻覆，益足徵該
    車確實早為被告所竊取。
  (三)綜上所述，被告前開辯解均無可採，本件事證業臻明確，被告犯行至堪認定。
二、核被告所為，係犯刑法第三百二十條第一項竊盜罪。被告先後多次竊盜犯行，均
    時間緊接，手段相同，所犯構成要件復相同，顯係基於概括犯意反覆為之，為連
    續犯，依刑法第五十六條規定論以一罪，並依法加重其刑。爰審酌被告素行不佳
    ，目前仍因違反麻藥、煙毒、槍砲等案件，仍在假釋期間，有台灣台中地方法院
    檢察署刑案資料查註紀錄表及台灣高等法院被告全國前案紀錄表各一紙存卷可證
    ，復行再犯，犯後復未能坦承犯行，均推諉與他人，顯無悔悟之心等一切情狀，
    量處如主文所示之刑。
三、公訴人雖未就被告竊取ＯＣ─一七三九號自用小貨車之犯行提起公訴（公訴人原
    以被告收受贓物罪嫌提起公訴，經本院前案認定為竊盜，而判處無罪，有前案判
    決書一份附卷可查），然查此部分業經本院認定與已起訴部分具有連續犯之裁判
    上一罪關係，自得併予審理，附此敘明。
據上論斷，應依刑事訴訟法第二百九十九條第一項前段，刑法第五十六條、第三百二
十條第一項，罰金罰鍰提高標準條例第一條前段，判決如主文。
中      華      民      國      九十      年      十      月    十八    日
                                        法  官    賴  妙  雲
右正本證明與原本無異。
如不服本判決，應於送達後十日內向本院提出上訴狀（須附繕本），上訴於台灣高等
法院台中分院。
                                        書記官
中      華      民      國      九十      年      十      月    十八    日
附錄論罪科刑法條
刑法第三百二十條第一項
意圖為自己或第三人不法之所有，而竊取他人之動產者，為竊盜罪，處五年以下有期
徒刑、拘役或五百元以下罰金。
意圖為自己或第三人不法之利益，而竊佔他人之不動產者，依前項之規定處斷。
前二項之未遂犯罰之。


司法院資訊處製作；財團法人民間司法改革基金會備份。
